臺灣屏東地方法院刑事判決　　　　　　　96年度訴字第1165號
公　訴　人　臺灣屏東地方法院檢察署檢察官
被　　　告　甲○○
　　　　　　　　　　（現於臺灣屏東監獄竹田分監執行中）
上列被告因違反毒品危害防制條例案件，經檢察官提起公訴（96
年度毒偵字第247 號），被告於準備程序中就被訴事實為有罪之
陳述，經本院合議庭裁定改以簡式審判程序審理，判決如下：
    主  文
甲○○施用第一級毒品，累犯，處有期徒刑壹年，減為有期徒刑
陸月，扣案之海洛因包（合計淨重零點陸伍公克，空包裝總重
零點肆捌公克）均沒收銷燬之，扣案之夾鏈袋壹包、磅秤壹盒、
藥鏟壹盒均沒收。又施用第二級毒品，累犯，處有期徒刑捌月，
減為有期徒刑肆月，扣案之夾鏈袋壹包、磅秤壹盒、藥鏟壹盒、
玻璃吸食器壹組、吸食工具壹組均沒收。應執行有期徒刑玖月，
扣案之海洛因包（合計淨重零點陸伍公克，空包裝總重零點肆
捌公克）均沒收銷燬之；扣案之夾鏈袋壹包、磅秤壹盒、藥鏟壹
盒、玻璃吸食器壹組、吸食工具壹組均沒收。
    事  實
一、甲○○前於(1)民國83年間因違反麻醉藥品管理條例案件，經
    臺灣高雄地方法院以83年度易字第6877號判決判處有期徒刑
    4 月確定；(2)又於84年間因違反麻醉藥品管理條例案件，經
    臺灣高雄地方法院以84年度訴字第727 號判決判處有期徒刑
    6 年，繼經臺灣高等法院高雄分院以84年度上訴字第1566號
    判決駁回上訴，再經最高法院以85年度台上字第592 號判決
    駁回上訴確定；(3)復於84年間因違反麻醉藥品管理條例案件
    ，再經臺灣高雄地方法院以84年度易字第6119號判決判處有
    期徒刑5 月確定，上開(2)(3)二案件嗣經臺灣高雄地方法院以
    85年度聲字第660 號裁定定其應執行刑為有期徒刑6 年3 月
    ，並接續執行(1)案，甫於94年4 月16日縮刑期滿執行完畢。
二、甲○○另因施用毒品案件，經臺灣高雄地方法院裁定送觀察
    、勒戒後，認有繼續施用毒品之傾向，復經同院以89年度毒
    聲字第9216號裁定令入戒治處所施以強制戒治，期間經評定
    為合格，由同院以90年度毒聲字第2221號裁定停止戒治，所
    餘戒治期間付保護管束，惟甲○○於保護管束期間內，又因
    施用毒品而經同院以90年度毒聲字第3852號裁定撤銷停止戒
    治，令入戒治處所施以強制戒治，並於91年2 月28日強制戒
    治期滿，並於翌日出所（接續徒刑執行），而由臺灣高雄地
    方法院檢察署檢察官於92年4 月21日以92年度戒毒偵字第
    369 號為不起訴處分確定。詎仍不知戒除毒癮，竟於觀察勒
    戒、強制戒治執行完畢釋放後5 年內，分別基於施用第一級
    毒品海洛因及第二級毒品甲基安非他命之犯意，先於96年1
    月13 日22 時許，在其位於屏東縣大寮鄉○○村○○路108
    之48號9 樓之4 租屋處，以藥鏟將甲基安非他命置入玻璃球
    吸食器內點燃吸食煙霧之方式，施用第二級毒品甲基安非他
    命1 次；另於施用完甲基安非他命後幾分鐘，再以藥鏟將海
    洛因摻入香菸內點燃吸食煙霧之方式，施用第一級毒品海洛
    因1 次，嗣於同日22時10分許，在上址租屋處為警查獲，並
    扣得海洛因3 包（合計淨重0.65公克，空包裝總重0.48公克
    ）、供施用毒品之磅秤1 盒、藥鏟1 盒、玻璃吸食器1 組、
    吸食工具1 組及預供施用毒品之夾鏈袋1 包。
三、案經屏東縣警察局東港分局報告臺灣屏東地方法院檢察署檢
    察官偵查起訴。
    理  由
一、本案被告甲○○所犯為死刑、無刑徒刑或最輕本刑為3 年以
    上有期徒刑以外之罪，其於準備程序中就被訴事實為有罪之
    陳述，經法官告知簡式審判程序之旨，並聽取公訴人之意見
    後，依刑事訴訟法第273 條之1 第1 項規定，裁定由受命法
    官獨任進行簡式審判程序，合先敘明。
二、上開事實，迭據被告甲○○於本院審理時坦承不諱，且被告
    為警查獲時採尿送驗結果，呈嗎啡（即海洛因水解後之反應
    ）、甲基安非他命之陽性反應，有臺灣檢驗科技股份有限公
    司96年2 月1 日KＺ000000000000號濫用藥物尿液檢驗報告1
    紙在卷可證（見96年度毒偵字第247 號卷第3 頁）。又有白
    色粉末3 包、夾鏈袋1 包、磅秤1 盒、藥鏟1 盒、玻璃吸食
    器1 組、吸食工具1 組等物扣案可證；上述白色粉末3 包（
    合計淨重0.65公克，空包裝總重0.48公克），經送法務部調
    查局鑑驗結果含第一級毒品海洛因成分，有該局96年4 月6
    日調科壹字第09623030900 號鑑定書在卷可佐（見96年度毒
    偵字第247 號卷第24頁）；上述鑑驗結果，均係檢驗機關本
    於專業知識及以精密儀器或科學檢驗方法所得之結論，自可
    憑信，足見被告自白與事實相符，堪以採信。被告前經臺灣
    高雄地方法院裁定送觀察、勒戒後，認有繼續施用毒品之傾
    向，復經同院以89年度毒聲字第9216號裁定令入戒治處所施
    以強制戒治，期間經評定為合格，由同院以90年度毒聲字第
    2221號裁定停止戒治，所餘戒治期間付保護管束，惟甲○○
    於保護管束期間內，又因施用毒品而經同院以90年度毒聲字
    第3852號裁定撤銷停止戒治，令入戒治處所施以強制戒治，
    並於91年2 月28日強制戒治期滿，並於翌日出所（接續徒刑
    執行），而由臺灣高雄地方法院檢察署檢察官於92年4 月21
    日以92年度戒毒偵字第369 號為不起訴處分確定等節，此有
    臺灣屏東地方法院檢察署刑案資料查註紀錄表及臺灣高等法
    院被告前案紀錄表各1 份在卷可參。從而，本件事證明確，
    被告經觀察勒戒、強制戒治執行完畢釋放後，5 年內再犯本
    件施用毒品之犯行堪予認定。
三、查海洛因及甲基安非他命分屬毒品危害防制條例第2 條第2
    項第1 款、第2 款所稱之第一級、第二級毒品，均不得持有
    、施用，被告竟持以施用，核其所為，係犯同條例第10條第
    1 項之施用第一級毒品罪及同條例第2 項之施用第二級毒品
    罪。其施用前持有海洛因及甲基安非他命之低度行為，應為
    施用之高度行為所吸收，均不另論罪。查被告前於(1)83年間
    因違反麻醉藥品管理條例案件，經臺灣高雄地方法院以83年
    度易字第6877號判決判處有期徒刑4 月確定；(2)又於84年間
    因違反麻醉藥品管理條例案件，經臺灣高雄地方法院以84年
    度訴字第727 號判決判處有期徒刑6 年，繼經臺灣高等法院
    高雄分院以84年度上訴字第1566號判決駁回上訴，再經最高
    法院以85年度台上字第592 號判決駁回上訴確定；(3)復於84
    年間因違反麻醉藥品管理條例案件，再經臺灣高雄地方法院
    以84年度易字第6119號判決判處有期徒刑5 月確定，上開(2)
    (3)二案件嗣經臺灣高雄地方法院以85年度聲字第660 號裁定
    定其應執行刑為有期徒刑6 年3 月，並接續執行(1)案，甫於
    94年4 月16日縮刑期滿執行完畢等節，有臺灣屏東地方法院
    檢察署刑案資料查註紀錄表及臺灣高等法院被告前案紀錄表
    各1 份在卷可按，其受有期徒刑之執行完畢後，5 年之內故
    意再犯有期徒刑以上之上述二罪，皆為累犯，均應依刑法第
    47條第1 項之規定加重其刑。其所犯上述二罪，犯意各別，
    行為互異，應予分別論罪，合併處罰。爰審酌被告素行非佳
    ，此有卷附之臺灣高等法院被告前案紀錄表1 份可參，且被
    告經觀察勒戒、強制戒治後，仍未能戒除毒癮，顯見其無戒
    毒悔改之意，惟念其施用毒品乃自戕行為，及其施用毒品之
    次數各僅1 次、犯罪後坦認犯行，態度尚稱良好等一切情狀
    ，分別量處如主文所示之刑。
四、末查本件被告犯罪時間在96年4 月24日以前，所犯為毒品危
    害防制條例第10條第1 項、第2 項之罪，合於減刑條件，爰
    依中華民國96年罪犯減刑條例第2 條第1 項第3 款之規定，
    減其刑期二分之一，並定其應執行之刑。
五、扣案之白色粉末3 包（合計淨重0.65公克，空包裝總重0.48
    公克），已如前述，為第一級毒品海洛因，應依毒品危害防
    制條例第18條第1 項前段規定沒收銷燬之。扣案之磅秤及藥
    鏟各1 盒，係被告所有用以秤所購入第一級、第二級毒品重
    量及施用時所用之工具；玻璃吸食器及吸食工具各1 組，係
    為施用第二級毒品所用之工具，均經被告陳明在卷，應依刑
    法第38條第1 項第2 款宣告沒收。扣案之夾鏈袋1 包，係被
    告用以分裝毒品以便攜帶外出施用，經被告陳明在卷，故為
    被告所有預備供犯罪所用之物，應依刑法第38條第1 項第3
    款宣告沒收。另扣案之注射針筒2 支，係被告為其寵物注射
    所用，經被告供陳明確在卷；與扣案之手機1 支，均與本案
    犯罪無關，爰不併予宣告沒收。
據上論斷，應依刑事訴訟法第273 條之1 第1 項、第299 條第1
項前段，毒品危害防制條例第10條第1 項、第2 項、第18條第1
項前段，刑法第11條、第47條第1 項、第51條第5 款、第38條第
1 項第2 款、第3 款，中華民國96年罪犯減刑條例第2 條第1項
第3 款、第7 條、第10條第1 項，判決如主文。
本案經檢察官顏珮珊到庭執行職務
中　　華　　民　　國　　96　　年　　11　　月　　27　　日
                  刑事第二庭    法  官  陳海寧
以上正本證明與原本無異。
如不服本判決應於收受本判決送達後10日內向本院提出上訴書狀
，其未敘述上訴理由者，並得於提起上訴後10日內向本院補提理
由書狀（均須按他造當事人之人數附繕本）「切勿逕送上級法院
」
中　　華　　民　　國　　96　　年　　11　　月　　28　　日
                                書記官  馮得弟
附錄本案論罪科刑法條
毒品危害防制條例第10條
施用第一級毒品者，處 6 月以上 5 年以下有期徒刑。
施用第二級毒品者，處 3 年以下有期徒刑。
